【裁判字號】    89,上易,108
【裁判日期】    890930
【裁判案由】    詐欺
【裁判全文】
臺灣高等法院臺中分院刑事判決                    八十九年度上易字第一八號
    上  訴  人  臺灣南投地方法院檢察署檢察官
    上訴人  即
    被      告  乙○○
右上訴人因詐欺案件，不服臺灣南投地方法院八十八年度易字第四八四號中華民國八
十八年十一月二十二日第一審判決（起訴案號：臺灣南投地方法院檢察署八十八年度
偵字第三二九Ｏ號），提起上訴，本院判決如左：
      主  文
上訴駁回。
      事  實
一、乙○○曾因賭博案件，於民國 (下同 )七十四年十月三十日經台灣台中地方法院
    判處罰金一千元，於七十四年十二月十六日執行完畢，詎仍不知悔改，復於八十
    七年十一月九日上午十時許，前往南投縣南投市○○路七八九號丙○○之店舖，
    向丙○○借款新台幣（下同）十二萬元，丙○○乃將其所有之台灣銀行提款卡交
    付乙○○，並告知密碼，詎乙○○於提款時發現丙○○帳戶內尚有款項，竟意圖
    為自己不法之所有，基於概括之犯意，自同年十一月九日起至同年月十日、十一
日、十三日與十六日止，連續在南投縣台灣銀行所設置之自動提款機，擅自以輸
    入密碼之方式，溢領款項計五十八萬元（總計提領七十萬元），得逞後供己花用
    。經丙○○多次催討，乙○○均拒不還錢，丙○○始知受騙。
二、案經告訴人丙○○訴請台灣南投地方法院檢察署檢察官偵查起訴。
    理  由
一、訊據被告乙○○固坦承有借錢情事，惟矢口否認犯罪，辯稱：伊領第二次時就告
    知丙○○云云，惟查右開犯罪事實，迭據告訴人於偵查、原審及本院審理時指訴
    綦詳，另證人鄭勝瑟於原審中結稱：事後我聽告訴人說，被告向告訴人借十二萬
    元，但提款卡一直未還，我們才一同去找被告，被告表示超領五十八萬元之事，
    被告為何超領，我不知道等語，證人楊寶玲原審中結稱：事發隔二天我才知道，
    是告訴人告訴我，本來要借被告十二萬元，結果被告超領了五十八萬元，告訴人
    當時只答應借十二萬元，後我聽她在會帳時，告訴人對被告說，你多領五十八萬
    元是不對的，告訴人說未同意借被告五十八萬元等語，復有告訴人提出之台灣銀
    行溢領之活期儲蓄存款單附卷可資佐證，參以被告於偵查中先辯稱：伊僅向告訴
    人說錢借用一下，並未提及要借多少錢款項云云，嗣又改稱：伊第一天向告訴人
    說要借十二萬元，第三天又向告訴人說要借剩下的六十幾萬元，再一起開票云云
    ，於原審法院審理時又改稱：先借十二萬元，才又借五十八萬元，有打電話告訴
    告訴人要多借五十八萬元云云，供詞前後不一，所辯顯係脫卸之詞，不足採信，
    事證已臻明確，被告犯行應堪認定。
二、核被告所為，係犯刑法第三百三十九條之二第一項詐欺罪，被告先後多次利用自
    動付款設備詐財，所為時間緊接，犯構成要件相同之罪，顯係基於概括犯意反覆
    為之，為連續犯，依刑法第五十六條規定以一罪論並加重其刑，原審審酌被告曾
    有賭博之犯罪紀錄，有台灣南投地方法院檢察署刑案資料查註紀錄表在卷可稽，
    及其犯罪之動機、目的、手段與事後未與告訴人和解等一切情狀 (被告於本院審
    理中雖稱已與告訴人和解，然告訴人則稱並未拿到和解款項，被告於宣判前又未
    提出清償之資枓，爰不予審酌 )，依刑法第三百三十九條之二第一項、第五十六
    條規定量處被告有期徒刑六月，並諭知易科罰金之折算標準，核其認事、用法均
    無不當 (原審贅載罰金罰鍰提高標準條例第一條前段稍有欠當，然此並不足以構
    成撤銷事由 )，量刑亦妥適，檢察官據告訴人之請求以原審量刑過輕為由上訴，
    並無理由，應予駁回。
三、按上訴期間為十日，自判決送達後起算，上訴人即被告乙○○於八十八年十一月
    二十六日收受原審判決，竟遲至八十八年十二月七日始提起上訴，有台灣南投地
    方法院送達證書及上訴狀在卷可稽，已逾十日之上訴期間，依法應判決駁回。
四、據上論斷，應依刑事訴訟法第三百六十七條前段、第三百六十八條，判決如主文
    。
本案經檢察官甲○○到庭執行職務。
中      華      民      國    八十九     年      九       月    三十    日
                                  臺灣高等法院臺中分院刑事第九庭
                                        審判長法  官  胡  森  田
                                              法  官  趙  春  碧
                                              法  官  康  應  龍
右正本證明與原本無異。
不得上訴。
                                              書記官  陳  明  珠
中      華      民      國    八十九     年      十       月     四     日
                                                                        Ｉ


司法院資訊處製作；財團法人民間司法改革基金會備份。
